臺灣高等法院刑事判決　　　　　　　　96年度上訴字第3497號
上　訴　人　臺灣新竹地方法院檢察署檢察官
上　訴　人
即　被　告　甲○○
義務辯護人　包漢銘律師
上列上訴人因被告違反槍砲彈藥刀械管制條例案件，不服臺灣新
竹地方法院95年度訴字第335號，中華民國96年5月31日第一審判
決（起訴案號：臺灣新竹地方法院檢察署94年度偵字第4639號）
，提起上訴，本院判決如下：
    主  文
原判決關於甲○○部分撤銷。
甲○○未經許可，出借可發射子彈具有殺傷力之槍枝，處有期徒
刑伍年貳月，併科罰金新臺幣拾萬元，罰金如易服勞役，以新臺
幣壹仟元折算壹日。扣案仿WALTHER廠PPK/S型半自動手槍製造玩
具手槍之改造手槍壹支（槍枝管制編號：0000000000號）沒收之
。
    事  實
一、甲○○（綽號「滷蛋」）於民國94年間某日，在不詳地點，
    未經許可，持有具殺傷力之仿WALTHER廠PPK/S型半自動手槍
    製造之玩具手槍換裝土造金屬槍管改造而成之改造手槍1支
    （槍枝管制編號0000000000號）及具直徑約7.93mm金屬彈頭
    之土造子彈2顆（其中1顆具殺傷力，另1顆不具殺傷力），
    乙○○（綽號「兩粒」；業經判決有期徒刑3年2月，併科罰
    金新臺幣8萬元確定）獲悉後，竟於94年6月7日，在新竹縣
    芎林鄉○○村○○路○段145號所經營之「偷嚐禁果檳榔攤」
    ，撥打電話向甲○○商借把玩上開槍彈。甲○○應允後，即
    持上開槍彈前往「偷嚐禁果檳榔攤」，並於當日晚上11時許
    ，在該檳榔攤後方休息室內出借乙○○，再由乙○○於打烊
    後將槍彈攜回新竹市○區○○里○鄰○○街13號住處，未經
    許可持有之。嗣於94年6月17日，甲○○前往「偷嚐禁果檳
    榔攤」欲索回上開槍彈，因乙○○未置於檳榔攤內，二人相
    約翌日返還。乙○○遂於94年6月18日上午某時，將上開槍
    彈置於5033-KW號自用小客車內，駕車攜往「偷嚐禁果檳榔
    攤」，於尚未返還甲○○前，即於同日下午5時31分許，在
    該檳榔攤前，經警搜索查獲，並在該車右前座乘客座椅下方
    抽屜黑色霹靂包內，起出上開槍彈。
二、案經新竹縣警察局竹東分局報請臺灣新竹地方法院檢察署檢
    察官偵查起訴。
    理  由
一、證據能力
（一）依大法官會議釋字第582號解釋意旨，共同被告於被告案
      件中係屬證人，法院應踐行人證之法定調查程序，始具有
      證據能力；而共同被告於被告案件中之警詢、偵查中陳述
      ，因被告無從為詰問，致有礙被告之對質詰問權，應無證
      據能力。再法院就被告之案件對其他共同被告或與被告有
      共犯關係之人調查，均應依人證之調查程序傳喚該共同被
      告或共犯到場，命其立於證人之地位而為陳述，並通知被
      告，使被告有與之對質及詰問其現在與先前陳述之瑕疵的
      機會，以確保其對質詰問權，並藉以發現實體真實（最高
      法院94年度臺上字第1776號判決意旨參照）。依上開大法
      官會議解釋及最高法院判決意旨，法院如於共同被告以證
      人身分到庭陳述，訊問被告對共同被告之審判外陳述有何
      意見，並准許被告對於共同被告當庭及先前陳述進行詰問
      ，即已賦予被告對於共同被告對質詰問機會，此時共同被
      告於審判外陳述之瑕疵，應已治癒，而具有證據能力。查
      共同被告乙○○於警詢、偵查中本於被告身分所供，業於
      原審以證人身分到庭陳述，並經被告甲○○之辯護人當庭
      交互詰問，有筆錄在卷可考，則同案被告乙○○於警詢、
      偵查中所供，對於被告甲○○應有證據能力。
（二）按被告以外之人於審判外之言詞或書面陳述，除法律有規
      定者外，不得作為證據，刑事訴訟法第159條第1項固有明
      文。惟被告以外之人於審判外之陳述，雖不符同法第159
      條之1至之4規定，而經當事人於審判程序同意作為證據，
      法院審酌該言詞陳述或書面陳述作成時之情況，認為適當
      者，亦得為證據。又當事人、代理人或辯護人於法院調查
      證據時，知有第159條第1項不得為證據之情形，而未於言
      詞辯論終結前聲明異議者，視為有前項之同意，同法第15
      9條之5規定甚明。查本件證人李婉茹於偵查中證言，固係
      被告以外之人於審判外之言詞陳述，惟被告甲○○及辯護
      人迄至本院言詞辯論終結前，均未聲明異議，本院審酌證
      人李婉茹於偵查中係在自由意志下陳述，並經具結，作為
      被告甲○○犯罪證據，應屬適當，依同法第159條之5第2
      項規定，應有證據能力。
二、訊據上訴人即被告甲○○否認出借槍彈犯行，辯稱：案發前
    幾天出借乙○○兩千元，始於查獲當天前去向他要債，並與
    他玩牌，並未出借乙○○槍彈等語。惟查：
（一）同案被告乙○○於警詢供稱：扣案槍彈是向綽號「滷蛋」
      之甲○○借來把玩的，他於94年6月7日晚間23時許在「偷
      嚐禁果檳榔攤」內，用紙袋包兩層交給我的，當時李婉茹
      在場，甲○○借我後就離開了，一直到17日甲○○到我檳
      榔攤說要取回，所以請甲○○翌日來拿，當天就被警方查
      獲了等語；嗣於偵查中供稱：因友人黃志傑說甲○○有一
      支與我去年自動報繳警方一樣型號的手槍，我就打電話給
      甲○○，當天下午甲○○過來跟我借300元後，說他會去
      朋友那裡拿那支槍給我看，當晚11點多，他才拿90手槍一
      把及子彈2顆過來，是用一個紙袋裝著，槍再用黑色環保
      袋包裹著，他說出去一下就回來，結果沒回來；我打開黑
      色包裹裡面裝有手槍一支及一個香煙盒，香煙盒打開裡面
      有2顆子彈。查獲前一天甲○○來檳榔攤說要將槍彈帶走
      ，我告知他槍彈放在住處，請他明天上午6、7點再來拿，
      他說好，隔天早上6、7點我到檳榔攤，甲○○說要到醫院
      作檢查，下午再過來拿，查獲當天下午甲○○來檳榔攤，
      我還未將槍彈交給甲○○，就被警方查獲了等語；及至原
      審以證人身分證稱：案發前大概半年前朋友介紹認識甲○
      ○，我原來不知道甲○○有槍，是6月初聽黃世傑講的，
      我們看電視談到陳總統槍擊案，黃世傑告訴我甲○○那邊
      也有1把跟319槍擊案同型的槍枝，我才會好奇打電話給甲
      ○○，請他帶來給我看，我是自己打電話，電話中我跟他
      說滷蛋我是兩粒，我聽誰說你那邊有槍可否帶來給我看，
      他說好，他先去跟朋友拿槍，拿了他再過來，不過他要跟
      我借300元加油，後來當天就開車到我檳榔攤，這是被查
      獲前1、2個禮拜的事情，甲○○來的時候就帶槍過來，槍
      是用黃色紙袋裡面用黑色的袋子包起來，他從後門進來，
      然後到休息室找我，我叫李婉茹拿300元給甲○○，甲○
      ○說他先出去一下，等一下再進來拿槍，李婉茹進來時，
      甲○○把槍從袋子裡拿出來，把槍交給我，警方來的前一
      天，是甲○○主動來檳榔攤說要取回槍枝，他說他最近要
      處理事情，問槍是否遺留在檳榔攤，我說槍在家裡隔天帶
      過來。錄音筆是交保隔天我打電話給甲○○約他出來聊這
      件事情，我的想法是，當時被查獲槍枝毒品，我跟他說今
      天我個人敢做敢當，是我的，我會承認，不是我的，叫我
      吃，我也吃不下去，毒品是我的，槍枝確實不是我的，我
      跟他說不要開玩笑，我有妻小，我不希望小孩知道我入監
      執行，我找他出來是希望他把槍的事情扛回去，因為槍真
      的不是我的，當時甲○○沒有否認，只是說供詞要怎麼轉
      差別才不會太大，案發前我跟甲○○沒有糾紛，查獲的彈
      匣是前1天甲○○跟他朋友來，我載甲○○和他朋友去新
      竹市○○路橋下買，當時好像是我提議去買，因為槍沒有
      彈匣，我問甲○○，甲○○就問我哪裡有賣，我說那我們
      去玩具行問問看，我想應該有，買的時候是我出錢，我拿
      1千元給甲○○，甲○○下車去買，之後找5百元，甲○○
      有說他會還我錢，警方查獲的時候，子彈是放在彈匣內的
      ，是我放的，我從家裡把槍帶回來的過程中，把子彈放到
      彈匣去等語（見原審卷（二）第118至126頁）。同案被告
      乙○○於警詢、偵查中及原審所稱被告甲○○出借槍彈細
      節，固有些許不一，然就被告甲○○有出借扣案槍彈乙節
      ，則始終如一，及至本院亦堅稱確有向被告甲○○商借扣
      案槍彈，案發當日被告甲○○係欲前來取回扣案槍彈，於
      未及返還之際即為警查獲等事實。且同案被告乙○○於原
      審證稱：案發前半年時經友人介紹認識甲○○，並有一起
      在檳榔攤內吸毒一、二次，案發前和甲○○也無糾紛等語
      （見原審卷（二）第119、120、125頁），以同案被告乙
      ○○與被告甲○○係朋友關係，復無嫌隙，且同案被告乙
      ○○為警查獲後，業已坦承犯行，同案被告乙○○虛稱扣
      案槍彈係向被告甲○○借用，並無實益，同案被告乙○○
      當無誣陷被告甲○○之必要。
（二）同案被告乙○○與被告甲○○於案發後，二人曾有如下對話：
　１、第1段--VOICE01A　08:39
      乙○○：就，趕快解套嘛，就是…，趕快之前哦，之後處
              理處理，看到底是怎樣，到底最後要是怎樣。
      甲○○：我看如果要找1個，找個人出來，就是我們2個要
              講同1個人的話有沒有，我們要先掌握那個人的
              名字啊，或者是住址之類的。
      乙○○：嗯
      甲○○：要不然就是你要指證他有沒有，你不能說只是外
              號啊，這樣
      乙○○：我那天有說…
      甲○○：可是我不知道那是叫王智怡（音譯）還是…。
      乙○○：沒有，我直接跟他講說…叫黃冠怡（音譯）啊，
              住在光華二街那邊啊，他也沒差，警察絕對就是
      甲○○：可是…他們的戶口是在花蓮哦！
      乙○○：不管啦，他會傳，他會去傳他，因為他這樣是，
              不等於證人，他是等於關係人，而且他也剛好沒
              工作，他如果不去的話，就變成會…。
      甲○○：通的話就是他，變成他的問題啊，嗯，而且他現
              在沒在上班嘛！
　　　乙○○：可是他那時候他又跟大仔（臺語）講，大仔（臺
              語）跟我講說那1支不是他的，他那時候說那1支
              不是他的那我…就是說之前那1支是貝瑞塔的。
　　　甲○○：是紅9嗎，還是92，還是那個，我搞不懂他到底
              是，他講話都反覆。
　　　乙○○：那你那1支怎麼、又、又怎麼出現的，又從、又
              從那個、從那個什麼，跟黑人（臺語）哦！
      甲○○：對啊，可是每次。
      乙○○：黑人（臺語）又是誰啊！
      甲○○：是這1個小鬼啊，1個小鬼而已。
      乙○○：他又是跟誰拿的啊？
      甲○○：這我就不清楚了…。
  ２、第2段--VOICE02A  15:10
      乙○○：我知道，唉啊，我跟你講啦，我知道年紀是差沒
              有多少啦，可是畢竟我們，我們也在外面也多混
              了4年啦，你有你的朋友啦，我也有我的朋友啦
              ，媽的，做朋友我都沒有做到這樣子，我也可以
              …這件事啊！
      甲○○：沒有啊！
      乙○○：對啊，其實我看的很開了，現在都已經講成這樣
              了，如果我也…（雜音太大），我說過是我的我
              一定會扛啦，不是我的我一定會撐，撐到最後，
              好，檢察官找不到證據，我背，但我背了之後，
              幹你娘就會有人死了，因為他讓我…（聽不清楚
              ），我不是說你啦，就像老告說的啊，他也說的
              很輕鬆啊，對啊，我覺得他真的說的很輕鬆啊，
              對嘛，沒人要認，幹你娘，沒人要扛，那一定回
              歸、回歸媽的，貨、貨從、貨從哪裡來嘛，誰的
              ，我就是他媽的回歸這樣子，是沒錯，牽一堆人
              出來嘛，幹你娘可是出事了誰不求自保，我講的
              對不對，就像你說的，檢察官問你說不是、不是
              、是不是你交給我的，我說對啊，是啊，我就跟
              你講，沒有差啊，那你也是為了，當時他媽的，
              2個人能平安先交保走出來再說啊！
      甲○○：對啊，我知道啊，就是等、我們最後看我們2個
              口供要怎麼講比較妥啊，因為我們2個人沒有先
              問過人家…，看怎麼講有沒有，我們2個才不會
              直接…。
      乙○○：我知道啦，所以我現在我也不急啊，我不會，因
              為我就跟你講說，我所陳述的。
      甲○○：嗯。
      乙○○：我所陳述的一切都是…都遇到了，對不對，怎麼
              來怎麼去啊，只是說到時候要怎麼轉彎，就再再
              、再來決定啊！
      甲○○：我覺得轉彎是蠻重要的，你要怎麼把他轉過去，
              要不然，如果我轉不過或是你轉不過，變成我們
              2個都有事，就變成他。
      乙○○：我跟你講啦，有事我一定有事啦！
      甲○○：嗯。
      乙○○：如果我打電話跟你，那時候檢察官問嘛，臨時簡
              易庭那個檢察官他問，我是從黃、黃世傑（音譯
              ）那邊知道的。
      甲○○：他知道黃世傑嗎？
      乙○○：對啊，他知道黃世傑，黃世傑還是，不管啦，他
              會查黃冠怡（音譯）的家、家庭嘛，哥哥黃世傑
              嘛，然後他傳黃世傑不到，或者說黃世傑到了，
              那、他、我也跟他講說是黃世傑告訴我說，耶，
              你那邊有1把…那1支一模一樣的。
      甲○○：對啊，上次他講的啊！
      乙○○：我才好奇，我打、我主動打電話給你。
      甲○○：嗯。
      乙○○：叫你借、叫你帶來借我玩一下、借我看一下，也
              沒有要傷害人的意思，那你東西放、交給我之後
              ，我當場拿、啊噹噹（音譯）看到，你、你跟我
              借了300塊。
      甲○○：嗯。
      乙○○：我叫那小姐拿300塊給你，你人就說，哦你出去
              、先去朋友那一下，之後就沒有回來了，我、我
              這邊供詞我要怎麼轉，我講實情的我要怎麼轉。
      甲○○：變成我這邊轉啊！
      乙○○：對啊！
      甲○○：那我就轉成，那、實情是有這麼一回事，然後，
              是那個黃世傑的東西。
      乙○○：這樣子你，講、講、講出來嘛！
      甲○○：那天我也很亂啊，根本…。
      乙○○：我先講啦，我也知道你那個是為了求自求、自保
              一樣，我就跟你講說自保嘛，大家都在自保
      （乙○○接聽電話告知對方現在在講案子的事情，看要怎
      麼講）
  ３、被告甲○○及同案被告乙○○上開對話，係同案被告乙○
      ○以錄音筆錄下，並經原審當庭勘驗無誤，有勘驗筆錄在
      卷為憑。依上開對話內容所示，被告甲○○及同案被告乙
      ○○於案發後相約討論如何串供脫罪，被告甲○○一再表
      示「我們2個要講同1個人的話有沒有」、「我們最後看我
      們2個口供要怎麼講比較妥啊」、「如果我轉不過或是你
      轉不過，變成我們2個都有事」等語，意圖將本件犯行推
      諉他人，且同案被告乙○○將偵查中曾供稱「我是由黃世
      傑處獲悉甲○○持有槍枝」、「我主動打電話予甲○○商
      借把玩槍枝」、「我請李婉茹交付300元借款予甲○○，
      甲○○離去後未返回檳榔攤」等內容轉述被告甲○○聽聞
      ，被告甲○○既未駁斥同案被告乙○○所供不實，並於同
      案被告乙○○表示「我、我這邊供詞我要怎麼轉，我講實
      情的我要怎麼轉」，被告甲○○仍回稱「變成我這邊轉啊
      」，「那我就轉成，那、實情是有這麼一回事，然後，是
      那個黃世傑的東西」等語。倘被告甲○○並未將扣案槍彈
      出借同案被告乙○○，當無應同案被告乙○○之邀共同商
      討串供之必要，更無於同案被告乙○○表示扣案槍彈為被
      告甲○○所出借時，未加否認，復與同案被告乙○○配合
      構思串供之詞，益見同案被告乙○○指稱扣案槍彈係向被
      告甲○○借用屬實。
（三）證人即「偷嚐禁果檳榔攤」小姐李婉茹於偵查中證稱：查
      獲前某天晚上，乙○○叫我拿錢給甲○○時，我有從檳榔
      攤拿錢到後面休息室給甲○○，當時只有乙○○和甲○○
      在場，我有看到甲○○拿該黑色袋子裡面包裹物品，拿給
      乙○○，甲○○當天離開時沒有帶走該黑色包裹。警方查
      獲包有槍彈的袋子跟甲○○交給乙○○的一樣是黑色的等
      語（見偵查卷第93、94頁）；及至原審證稱：查獲當天警
      察來問車子是否你老闆的，我說是，又問老闆有沒有在裡
      面，我說有，後來我就去請老闆出來，當時老闆跟甲○○
      在檳榔攤裡面，乙○○先出來，警察就在問槍枝的事情，
      我有看到警察把槍枝搜出來，是拿出一包東西出來之後，
      有把槍放在檳榔攤的桌子上，就在那邊問，後來隔天警察
      打電話給我叫我過去警察局做筆錄，我曾經看過甲○○交
      東西給老闆乙○○，但是當時我進去休息室沒有幾秒，看
      到甲○○交一包東西給乙○○，好像是牛皮紙袋，我其實
      有點忘記什麼顏色，當時我在外面顧檳榔攤，後來進到休
      息室看到甲○○拿袋子，不過在看到甲○○拿袋子給乙○
      ○之後，我就跑出來，並不確定他拿給乙○○什麼東西，
      這是查獲前沒有超過一個月的事情，地點在檳榔攤休息室
      ，當天乙○○有叫我各拿兩次300元給甲○○，警察來前1
      天有2、3位朋友來找乙○○，其中1位是甲○○，我去警
      察局製作正式筆錄之前，警察沒有先跟我問案情，我做筆
      錄時，乙○○他們一樣也是作筆錄，我們是分開做，但沒
      有隔起來，我去警察局後應該沒有跟乙○○講過話，案發
      時94年6月我跟乙○○是男女朋友，我應該有向警察講警
      詢筆錄所載的內容，在警察局製作筆錄距離案發日是1天
      ，記憶是比現在清楚等語在卷（見原審卷（二）第69至76
      頁）。證人李婉茹於偵查中及原審均稱曾見被告甲○○於
      上開檳榔攤內交付同案被告乙○○一只類似牛皮紙袋，並
      代同案被告乙○○先後二次交付被告甲○○300元。
（四）扣案槍彈經送內政部警政署刑事警察局鑑定結果：改造90
      手槍1枝（槍枝管制編號：0000000000號），認係由仿WAL
      THER廠PPK/S型半自動手槍製造之玩具手槍換裝土造金屬
      槍管而成之改造手槍，經檢視，保險鈕斷裂，惟不影響槍
      枝之擊發功能，仍可擊發適用子彈，認具殺傷力；送鑑子
      彈2顆，均係具直徑約7.93mm金屬彈頭之土造子彈，經採
      樣1顆試射，無法擊發，認不具殺傷力，有該局94年7月15
      日刑鑑字第0940104090號槍彈鑑定書在卷可憑（見偵查卷
      第37至40頁）。再經原審將槍枝及尚未試射鑑定之子彈1
      顆送試射鑑定結果，認：送鑑槍枝（槍枝管制編號：0000
      000000號），裝填適用子彈（彈頭直徑約8.1mm，重約4.3
      5g），經實際試射，測得彈頭速度為121m/sec，換算其動
      能為31.84焦耳，單位面積動能為61.80焦耳/平方公分，
      而內政部警政署刑事警察局對活豬作射擊測試結果，彈丸
      單位面積動能達24焦耳/平方公分，即足以穿入豬隻皮肉
      層，足見扣案槍枝經試射後確具殺傷力無訛；另子彈1顆
      ，經實際試射，可擊發，認具殺傷力等情，有內政部警政
      署刑事警察局95年9月11日刑鑑字第0950107662號函可憑
      （見原審卷（二）第5頁）。
（五）綜上所述，同案被告乙○○明確指證被告甲○○於94年6
      月7日晚間，在偷嚐禁果檳榔攤內出借扣案槍彈，證人李
      婉茹亦證稱被告甲○○有交付同案被告乙○○一只袋子，
      且於案發後，被告甲○○應同案被告乙○○邀約共同商議
      串供脫罪，意圖將槍彈刑責推諉他人，足證同案被告乙○
      ○指稱扣案槍彈為被告甲○○所出借，係屬實情。被告甲
      ○○辯稱未曾交付同案被告乙○○扣案槍彈，要屬卸責之
      詞。事證明確，被告甲○○犯行堪以認定。
（六）被告甲○○雖聲請傳喚黃世傑，欲證明並未交付同案被告
      乙○○槍彈；傳喚彭玉浩，證明製作警詢筆錄前曾詢問李
      婉茹之內容及過程；並函詢陸軍總部94年6月17日是否在
      斗煥坪基地舉行教召，被告甲○○是否前往報到，及調閱
      秀湖派出所94年6月18日22時20分採集之甲○○尿液鑑定
      結果。惟被告甲○○陳報之黃世傑地址，經原審傳喚二次
      ，均查無該址，本院自無從再行傳喚。再本院並未採認證
      人李婉茹警詢筆錄為被告甲○○犯罪證據，自無傳喚製作
      警詢筆錄警員彭玉浩之必要。又被告甲○○聲請傳喚鄭國
      俊及施博文，欲證明於94年6月17日教育召集訓練後確曾
      與鄭國俊及施博文前往喝酒至當日12時左右返家，不可能
      前往同案被告乙○○之檳榔攤，惟被告甲○○於警詢供稱
      ：94年6月17日參加國軍教召，16時結束後即回新竹市女
      友家等語，並未提及當日有與鄭國俊及施博文飲酒之事；
      且本件被告甲○○出借同案被告乙○○扣案槍彈，事證已
      明，自無傳訊鄭國俊及施博文之必要。另被告甲○○尿液
      鑑定結果與本件犯行無涉，亦無調閱之必要。
三、
（一）被告甲○○行為後，刑法於94年2月2日修正公布，並於95
      年7月1日施行。而刑法修正之比較新舊法，應就罪刑有關
      之共犯、未遂犯、想像競合犯、牽連犯、連續犯、結合犯
      ，以及累犯加重、自首減輕暨其他法定加減原因（如身分
      加減）與加減例等一切情形，綜其全部罪刑之結果而為比
      較（最高法院95年5月23日95年度第8次刑事庭會議決議參
      照）。經查：
  １、槍砲彈藥刀械管制條例第8條第2項之罪，法定刑得併科新
      臺幣一千萬元以下罰金，依修正後刑法第33條第5款修正
      為：「主刑之種類如下：五、罰金：新臺幣一千元以上，
      以百元計算之」規定，依修正後法律，該罪所得併科之罰
      金刑最低額則提高為新臺幣一千元，比較修正前、後之刑
      罰法律，自以被告行為時關於科處罰金刑之法律較有利於
      被告。
  ２、刑法易服勞役部分，修正前刑法第42條第2項前段規定：
      「易服勞役以一元以上三元以下折算一日」。又依修正前
      罰金罰鍰提高標準條例第二條前段規定，就原定數額提高
      為一百倍折算一日，則本件被告行為時之易服勞役折算標
      準，應以銀元三百元即新臺幣九百元折算一日；惟修正公
      布施行之刑法第42條第3項前段規定：「易服勞役以新臺
      幣一千元、二千元或三千元折算一日」，經比較修正前後
      易服勞役折算標準，應以修正後規定較有利於被告。
  ３、綜合上開各條文修正前、後比較，及依上開最高法院決議
      、刑法第2條第1項前段、後段規定之「從舊、從輕」原則
      ，本件應適用95年7月1日修正公布施行之刑法相關規定論
      處，較有利於被告甲○○。再刑法第38條第1項第1款、第
      2 項雖已將「左列」改為「下列」，「犯人」改為「犯罪
      行為人」，然因沒收屬於從刑，依最高法院95年5月23日
      第8次刑事庭會議決議第一點第（五）小點：「從刑附屬
      於主刑，除法律有特別規定者外，依主刑所適用之法律」
      ，本案關於刑法修正前後之比較適用，整體言之，既應以
      修正公布施行後之刑法對被告較為有利，則從刑部分亦應
      整體適用修正後刑法之規定。
（二）核被告甲○○所為，係犯槍砲彈藥刀械管制條例第8條第2
      項之未經許可出借可發射子彈具有殺傷力之槍枝罪及同條
      例第12條第2項之未經許可出借子彈罪。被告甲○○持有
      槍彈之低度行為，應為出借之高度行為所吸收，不另論罪
      。公訴人認被告甲○○所為，係犯槍砲彈藥刀械管制條例
      第8條第4項之未經許可持有可發射子彈具有殺傷力之槍枝
      罪及同條例第12條第4項之未經許可持有子彈罪，容有誤
      會，起訴法條應予變更。被告甲○○同時出借具有殺傷力
      改造手槍及子彈，係一行為觸犯數罪名，為想像競合犯，
      應從一重論以未經許可出借可發射子彈具有殺傷力之槍枝
      罪。公訴人就被告甲○○出借扣案子彈部分雖未起訴，然
      與起訴未經許可持有可發射子彈具有殺傷力之槍枝部分有
      想像競合犯裁判上一罪關係，本院自得一併審理。
四、原審就被告甲○○論罪科刑，固非無見。惟被告甲○○於94
    年6月7日出借具殺傷力改造手槍1支及子彈2顆予同案被告乙
    ○○，原審於犯罪事實欄僅記載同案被告乙○○向被告甲○
    ○商借扣案具殺傷力改造手槍把玩，認定事實，尚有違誤；
    又被告甲○○所為，係構成槍砲彈藥刀械管制條例第8條第2
    項之未經許可出借可發射子彈具有殺傷力之槍枝罪及同條例
    第12條第2項之未經許可出借子彈罪，原審論以持有之罪，
    亦有不當。被告甲○○上訴，否認犯行，固無理由；惟公訴
    人上訴，指摘原判決不當，為有理由，原判決關於被告甲○
    ○部分自應由本院撤銷改判。爰審酌被告甲○○持有改造槍
    枝、子彈，危害社會治安重大，平日素行、犯罪之動機、目
    的、手段、出借、持有之數量，及犯罪後飾詞狡辯，態度不
    佳等一切情狀，量處有期徒刑5年2月，併科罰金新臺幣10萬
    元，且就罰金刑部分諭知易服勞役之折算標準。扣案仿WALT
    HER廠PPK/S型半自動手槍製造之玩具手槍換裝土造金屬槍管
    而成之改造手槍1支（槍枝管制編號：0000000000號），具
    有殺傷力，屬違禁物，應依刑法第38條第1項第1款規定宣告
    沒收之；至於扣案土造子彈2顆，其中1顆經刑事警察局鑑驗
    試射，已經實際擊發而僅餘彈殼、彈頭，另1顆因實際試射
    鑑定，無法擊發，而不具殺傷力，均不具子彈違禁物之性質
    ，自不予宣告沒收。
據上論斷，應依刑事訴訟法第369條第1項前段、第364條、第299
條第1項前段、第300條，槍砲彈藥刀械管制條例第8條第2項、第
12條第2項，刑法第2條第1項後段、第11條前段、第55條、第42
條第3項前段、第38條第1項第1款，判決如主文。
本案經檢察官林炳雄到庭執行職務。
中　　華　　民　　國　　96　　年　　10　　月　　 3　　日
 　　　　　     　刑事第四庭審判長法　官　蔡秀雄
                            　　　法　官　周煙平
                            　　　法　官　陳國文
以上正本證明與原本無異。
如不服本判決，應於收受送達後十日內向本院提出上訴書狀，其
未敘述上訴之理由者並得於提起上訴後十日內向本院補提理由書
（均須按他造當事人之人數附繕本）。
                                  書記官  蔡棟樑
中　　華　　民　　國　　96　　年　　10　　月　　 3　　日
附錄：本案論罪科刑法條全文
槍砲彈藥刀械管制條例第8條第2項：
未經許可，製造、販賣或運輸鋼筆槍、瓦斯槍、麻醉槍、獵槍、
空氣槍或第4條第1項第1款所定其他可發射金屬或子彈具有殺傷
力之各式槍砲者，處無期徒刑或5年以上有期徒刑，併科新臺幣1
千萬元以下罰金。
未經許可，轉讓、出租或出借前項所列槍枝者，處5年以上有期
徒刑，併科新臺幣1千萬元以下罰金。
意圖供自己或他人犯罪之用，而犯前二項之罪者，處無期徒刑或
7年以上有期徒刑，併科新臺幣1千萬元以下罰金。
未經許可，持有、寄藏或意圖販賣而陳列第1項所列槍枝者，處3
年以上10年以下有期徒刑，併科新臺幣700萬元以下罰金。
第 1 項至第 3 項之未遂犯罰之。
槍砲彈藥刀械管制條例第12條第2項：
未經許可，製造、販賣或運輸子彈者，處1年以上7年以下有期徒
刑，併科新台幣500萬元以下罰金。
未經許可，轉讓、出租或出借子彈者，處6月以上5年以下有期徒
刑，併科新台幣300萬元以下罰金。
意圖供自己或他人犯罪之用，而犯前二項之罪者，處3年以上10
年以下有期徒刑，併科新台幣700萬元以下罰金。
未經許可，持有、寄藏或意圖販賣而陳列子彈者，處5年以下有
期徒刑，併科新台幣300萬元以下罰金。
第 1 項至第 3 項之未遂犯罰之。
